臺灣臺北地方法院刑事判決　　　　　　　 96年度訴字第449號
　　公　訴　人　臺灣臺北地方法院檢察署檢察官
　　被　　　告　甲○○
上列被告因違反毒品危害防制條例案件，經檢察官提起公訴（九
十五年度毒偵字第三二九０號），及移送併辦（九十六年度毒偵
字第二一四八號），嗣因被告就被訴事實為有罪之陳述，經本院
告知簡式審判程序意旨，並聽取公訴人及被告之意見後，本院合
議庭裁定由受命法官獨任依簡式審判程序審理，茲判決如下：
，本院判決如下：
    主    文
甲○○施用第一級毒品，累犯，處有期徒刑柒月。扣案如附表編
號1.所示之物沒收銷燬之。又施用第二級毒品，累犯，處有期徒
刑肆月。扣案如附表編號2.所示之物沒收銷燬之。應執行有期徒
刑拾月。扣案如附表編號1.2.所示之物均沒收銷燬之。
    犯罪事實
一、甲○○前於民國九十一年、九十二年間，因犯(1)恐嚇罪及違
    反槍砲彈藥刀械管制條例、毒品危害防制條例案件，分別經
    本院及臺灣士林地方法院（下稱士林地院）判處有期徒刑一
    年、四月、四月，並經本院於九十三年九月十七日以九十三
    年度聲字第一五七二號定其應執行之刑有期徒刑一年六月確
    定；又於(2)九十二年、九十三年間因違反毒品危害防制條例
    案件、偽造文書案件，經士林地院分別判處有期徒刑六月、
    三月，並定其應執行之刑八月確定，甲○○於九十三年一月
    二日入監接續執行上開(1)(2)案件，九十四年五月二十六日縮
    短刑期假釋出獄，假釋期間於九十五年一月二十六日假釋期
    滿未經撤銷，視為已執行完畢。
二、甲○○於八十九年五月間及八月間因施用毒品案件，經士林
    地院及臺灣板橋地方法院裁定送觀察、勒戒入所戒治後，因
    無繼續施用傾向出所；再於九十一年間，因施用毒品，經士
    林地院裁定觀察勒戒入所戒治後，認有繼續施用毒品傾向，
    由同院裁定送強制戒治，於九十三年一月二日執行完畢釋放
    。詎不知悔悟，基於施用第一級毒品海洛因（下稱海洛因）
    及第二級毒品安非他命（下稱安非他命）之各別犯意，於九
    十五年十一月二十四日，在其停放於臺北市○○區○○街、
    漢口街之汽車內，以將海洛因放入香菸內點燃吸食之方式而
    施用海洛因，另將安非他命放入玻璃球內點火燃燒產生煙霧
    吸食之方式而施用安非他命，嗣於同年月二十六日一時二十
    分許，行經臺北市大安區○○○路、市○○道口時，經警攔
    檢後，並採集其尿液送驗發現有嗎啡類及安非他命類陽性反
    應，且扣得如附表所示之物，始知上情。
三、案經臺北市政府警察局大安分局移送臺灣臺北地方法院檢察
    署（下稱臺北地檢署）檢察官偵查起訴及移送併辦。
    理    由
甲、程序部分：
    按本件被告所犯係死刑、無期徒刑、最輕本刑為三年以上有
    期徒刑以外之罪，其於準備程序就前揭被訴事實為有罪之陳
    述，經法官告知簡式審判程序之旨，並聽取其與公訴人之意
    見後，本院認無不得或不宜改依簡式審判程序進行之處，爰
    依刑事訴訟法第二百七十三條之一第一項、第二百八十四條
    之一，裁定本件由受命法官獨任進行簡式審判程序，合先敘
    明。
乙、實體部分：
一、證據之認定：
    上述犯罪事實二之部分，有被告於前述時地為警查獲，經警
    採集其尿液送驗後發現有嗎啡類、安非他命類陽性反應之濫
    用藥物檢驗報告足憑（偵查卷第七十五頁參照），而被告當
    日所持有如附表編號1.2.所示之物，為警扣案後送法務部調
    查局、臺北市政府警察局以化學呈色法及氣相層析質譜儀分
    析法檢驗，結果檢出海洛因及安非他命成分無訛，此有該局
    九十五年十二月二十九日調科壹字第０九五二三０五二六六
    ０號鑑定書、該府九十六年三月五日北市鑑毒字第九九七號
    鑑驗通知書在卷足稽（偵查卷第六十九頁、第七十二頁），
    且被告亦對上開犯罪事實於本院九十六年五月八日審理時供
    承不諱（本院前開期日審判筆錄參照），是依上述補強證據
    已足資擔保被告於本院審理中所為之上開任意性自白具有相
    當程度之真實性，而得使本院確信被告前述自白之犯罪事實
    確屬真實，參照刑事訴訟法第一百五十六條第一項、第二項
    規定，本院自得依被告前述自白及各該補強證據認定被告確
    有為前述施用海洛因、安非他命之犯行。從而，本件事證明
    確，被告犯行亦堪以認定。
二、論罪科刑之法律適用：
  (一)核被告甲○○所為，係犯毒品危害防制條例第十條第一項、
    第二項之施用第一級毒品罪及第二級毒品罪。被告施用海洛
    因、安非他命前後持有海洛因、安非他命之行為為其施用海
    洛因、安非他命之高度行為所吸收，不另論以持有海洛因、
    安非他命罪。被告所犯上開二罪，犯意各別，罪名有異，應
    予分論併罰。
  (二)查被告有如犯罪事實欄一之部分所載之犯罪科刑執行情形，
    有臺灣高等法院被告全國前案紀錄表一份在卷可稽，前受有
    期徒刑執行完畢，於五年以內再犯本件有期徒刑以上之罪，
    為累犯，應依刑法第四十七條第一項之規定加重其刑。
  (三)爰審酌被告前已因施用毒品，受有觀察勒戒、強制戒治之保
    安處分，仍為本件犯罪，顯見其未因前所受保安處分而決心
    改過暨其智識程度、品行、犯後尚能坦承犯行犯後態度良好
    等一切情狀，對被告各量處如主文所示之刑，並定其應執行
    之刑。
  (四)扣案如附表編號1.2.所示之物，鑑驗確含海洛因及安非他命
    成分無誤，已如前述，應依毒品危害防制條例第十八條第一
    項前段規定，不問屬於犯人與否，均由本院諭知沒收銷燬之
    。至於扣案之大麻，並非供本件犯罪所用，業據被告供承在
    卷，蒞庭檢察官亦當庭表示此部份將另行依法處理，爰不予
    宣告沒收，附此敘明。
三、其他：
    臺北地檢署檢察官移送本院併辦之該署九十六年度毒偵字第
    二一四八被告施用毒品，違反毒品危害防制條例案件，惟刑
    法已於九十四年二月二日公布，於九十五年七月一日施行，
    該次修正已刪除刑法第五十六條連續犯之規定，被告本案犯
    行及檢察官移送併辦部分之犯行，其犯罪行為之時間均在九
    十五年七月一日以後，顯難認定有何裁判上一罪之關係，又
    施用毒品多次是否該當刑法集合犯之概念亦有疑問，蓋於刑
    法修法前後皆存在「集合犯之包括一罪」之概念，何以修法
    前為認為多次施用毒品屬於數罪之概念而以連續犯論以一罪
    ，修法後因刪除連續犯概念，反而寬待被告認為屬於集合犯
    之包括一罪概念，此即有適用法律上之矛盾，則此併辦部分
    ，應退由檢察官另為適法之處理，併予敘明。
據上論斷，應依刑事訴訟法第二百七十三條之一第一項、第二百
九十九條第一項前段，毒品危害防制條例第十條第一項、第二項
、第十八條第一項前段，刑法第十一條前段、第四十七條第一項
、第五十一條第五款、第九款、第十款，判決如主文。
本案經檢察官永欽到庭執行職務。
中　　華　　民　　國　　96　　年　　5 　　月　　22　　日
　　　　　　　　　刑事第九庭    法　官　葉珊谷
以上正本證明與原本無異。
如不服本判決，應於判決送達後10日內，向本院提出上訴狀。
　　　　　　　　　　　　　　　　書記官　顏淑華
中　　華　　民　　國　　96　　年　　5 　　月　　22　　日
附表：
┌──┬─────┬────┬────────────┐
│編號│ 物品名稱 │ 數  量 │ 扣 押 物 品 清 單 編 號│
├──┼─────┼────┼────────────┤
│ 1. │  海洛因  │淨重7.73│ 臺北地檢署九十五年度青 │
│    │          │公克（空│ 保管字第一０五０號編號 │
│    │          │包裝重1.│ 1.                     │
│    │          │28公克）│                        │
│    │          │        │                        │
├──┼─────┼────┼────────────┤
│ 2. │ 安非他命 │淨重0.64│ 臺北地檢署九十六年度紅 │
│    │          │公克，驗│ 保管字第一一一號編號1. │
│    │          │餘0.62公│                        │
│    │          │克      │                        │
└──┴─────┴────┴────────────┘
附錄本案論罪科刑法條全文：
毒品危害防制條例第十條：
施用第一級毒品者，處六月以上五年以下有期徒刑。
施用第二級毒品者，處三年以下有期徒刑。
